臺灣高等法院刑事判決　　　　　　　　 94年度上訴字第819號
上　訴　人
即　被　告　甲○○
　　　　　　　　　　　樓
義務辯護人　林大華律師
　　　　　　林建平律師
　　　　　　張仁興律師
上列上訴人即被告因違反槍砲彈藥刀械管制條例等案件，不服臺
灣桃園地方法院93年度訴字第1911號，中華民國94年 1月11日第
一審判決（起訴案號：臺灣桃園地方法院檢察署93年度偵字第60
56號），提起上訴，本院判決如下：
    主  文
原判決關於侵占遺失物及未經許可，製造可發射金屬或子彈具有
殺傷力玩具手槍之主要組成零件部分均撤銷。
甲○○意圖為自己不法之所有，而侵占遺失物，處罰金壹仟元，
如易服勞役，以參佰元折算壹日。又未經許可，製造可發射金屬
或子彈具有殺傷力玩具手槍之主要組成零件，處有期徒刑參年貳
月，併科罰金新臺幣伍萬元，罰金部分如易服勞役，以新臺幣玖
佰元即銀元參佰元折算壹日；扣案之金屬槍管貳支（長度各為壹
佰零壹點壹公釐、壹佰貳拾壹點肆公釐）均沒收。以上罰金刑宣
告部分應執行罰金壹萬柒仟元即新台幣伍萬壹仟元，如易服勞役
，以新臺幣玖佰元即銀元參佰元折算壹日。
其餘上訴駁回。
    事  實
一、甲○○於民國九十三年一月十一日某時許，在桃園縣中壢市
    ○○○路及福州路口，撿到一只塑膠袋，內裝有乙○○所有
    之普通小型車駕駛執照、機車保險卡、行車執照各一枚及全
    民健康保險卡二張（前開證件係乙○○於九十三年一月九日
    下午五時許遺失），甲○○明知前開證件為乙○○遺失之物
    ，詎其仍意圖為自己不法之所有，而予以侵占入己。嗣見前
    開乙○○駕駛執照上之相片行將脫落，遂另行起意，於同年
    二月底某日，在桃園縣中壢市○○路一百三十一號二樓之住
    處，將其所拾獲乙○○之駕駛執照上之相片撕下，而以其所
    有相片一張黏貼於乙○○之駕駛執照上之方式予以變造，以
    供他日使用。
二、甲○○另於九十三年二月底至三月中旬間某日，先至某處鐵
    工廠購得內含阻鐵之金屬槍管二支（長度各為一○一．一公
    釐、一二一．四公釐），旋於九十三年三月中旬某日，未經
    許可，在桃園縣中壢市○○路一百三十一號二樓之住處，利
    用未扣案之電鑽及鑿子等工具，同時將前開槍管鑿通，製造
    可發射金屬或子彈具有殺傷力玩具手槍之主要組成零件槍管
    二支，並無故持有前開槍管二支。
三、嗣因甲○○與另案被告吳家陽涉犯他案強盜犯行，桃園縣警
    察局中壢分局刑事組偵查員陳正育依據吳家陽之供述，知悉
    甲○○持有槍械，且會在桃園縣中壢市○○路四十五巷二十
    二號之車床工廠內出入，故於同年三月二十八日下午，偕同
    同事至前開車床工廠外查緝，果見甲○○所騎乘之機車停放
    於工廠外，遂在旁埋伏，嗣於同日下午四時許，見甲○○由
    前開工廠出來準備騎乘機車離去，於是上前盤查，甲○○為
    逃避員警之查緝，即持前述變造乙○○之駕駛執照交由陳正
    育而行使，企圖矇混過關，足生損害於監理機關對於駕駛執
    照核發管理之正確性及乙○○，然經陳正育因於前往執勤前
    已透過警用電腦刑事系統調閱甲○○之前科照片得知甲○○
    之長相，因而當場將其識破而查獲，並扣得前開變造乙○○
    之駕駛執照，甲○○知悉法網難逃，向主動供出在上開機車
    之置物箱內放置有前述金屬槍管二支，警方遂將該二支金屬
    槍管扣案。
四、案經桃園縣警察局中壢分局報請臺灣桃園地方法院檢察署檢
    察官偵查起訴。
    理  由
一、訊據上訴人即被告甲○○固坦承於前揭時地拾獲乙○○遺失
    之普通小型車駕駛執照、機車保險卡、行車執照各一枚及全
    民健康保險卡二張，而加以侵占入己，並於上述時地將乙○
    ○之駕駛執照上之相片撕下，換貼其所有之相片一張而予以
    變造，另於上揭時地購入內含阻鐵之金屬槍管二支，嗣後並
    於九十三年三月中旬某日，未經許可，在家中以電鑽及鑿子
    將槍管二支貫通，而製造可發射金屬或子彈具有殺傷力玩具
    手槍之主要組成零件槍管二支後並予以持有等情不諱，惟矢
    口否認於查獲時，有提出變造乙○○駕駛執照予員警而持以
    行使之犯行，並辯稱：其當時因心虛，所以主動配合警方交
    出變造後乙○○之駕駛執照及槍管二支云云。義務辯護人亦
    為被告辯稱：前開被告所為，符合自首之要件，應予減刑云
    云。
二、經查。
（一）被害人乙○○所有之普通小型車駕駛執照、機車保險卡、
      行車執照各一枚及全民健康保險卡二張係於九十三年一月
      九日下午五時許遺失等情，業據證人乙○○證述在卷（見
      偵卷第一○、一一頁），並有贓物領據一紙在卷可稽（見
      偵卷第一二頁），是前開證件為遺失物一節，自可認定。
      而被告於九十三年一月十一日某時許，在桃園縣中壢市○
      ○○路及福州路口，拾獲一只裝有乙○○前開證件之塑膠
      袋，亦據被告供述屬實（見原審卷第二九頁），前開汽車
      駕駛執照、機車保險卡、行車執照及全民健康保險卡，均
      為一般人隨身攜帶之證件，此為眾所皆知之事實，被告拾
      獲前開證件，當知為他人遺失之物，然被告卻據為己有，
      是其顯有為自己不法所有之意圖，從而被告此部分侵占遺
      失物之犯行，洵堪認定。
（二）又被告因見前開拾獲乙○○駕駛執照上之相片行將脫落，
      遂另行起意，於九十三年二月底某日，在桃園縣中壢市○
      ○路一百三十一號二樓之住處，將乙○○駕駛執照上之相
      片撕下，而以其所有相片一張黏貼於乙○○之駕駛執照上
      之方式予以變造等情，亦經被告迭於警詢、偵查、原審及
      本院均供承詳實（見偵卷第六、三○頁、原審卷第二九、
      五九頁、本院卷第六十二頁），且經證人乙○○確認前開
      駕駛執照確為其所有（見偵卷第一○頁），並有前述已換
      貼被告相片之駕駛執照一枚扣案可資佐證，是被告變造上
      述駕駛執照之行為，亦堪確認。至被告雖辯稱：其係因騎
      車遭警攔查，其因心虛而主動交出上開變造之駕駛執照云
      云；然此情節，業據證人即查獲本案之偵查員陳正育到庭
      結稱：被告當時並不是騎車經過，而是在查獲地點之工廠
      內，伊在旁埋伏，俟被告由工廠出來，伊上前盤問，並要
      求被告出示證件，被告想要逃避警方之查緝，直接拿出變
      造後乙○○駕駛執照，企圖矇混過關，但為伊識破等語屬
      實（見原審卷第四八、五三頁），被告於本院審理時亦供
      稱：當時其除持有乙○○經變造之駕駛執照外，並隨身攜
      帶其本人之駕駛執照云云（本院卷第六十三頁），即此茍
      被告並無行使變造乙○○駕駛執照之犯意，何以其不出示
      其本人之駕駛執照？是被告前揭辯稱，顯係事後卸責之詞
      ，不足採信。從而被告變造前述駕駛執照後，並於偵查員
      陳正育查緝時，擬隱瞞其本人之真實身分，遂將變造後之
      乙○○駕駛執照提出予陳正育持以行使之犯行，亦可確定
      。
（三）又被告另於九十三年二月底至三月中旬間某日，先至某處
      鐵工廠購得內含阻鐵之金屬槍管二支，嗣於九十三年三月
      中旬某日，未經許可，在桃園縣中壢市○○路一百三十一
      號二樓之住處，利用電鑽及鑿子等工具，同時將前開槍管
      鑿通，製造後並予以持有前揭槍管二支，嗣於九十三年三
      月二十八日下午四時許，為警於桃園縣中壢市○○路四十
      五巷二十二號前查獲之事實，業據被告迭於警詢及偵查、
      原審及本院時供述在卷（見偵卷第六、三一頁、原審卷第
      二九、五九、六○頁、本院卷第六十二頁），並經證人即
      查獲警員陳正育證述詳實（見原審九十三年十二月二十八
      日審判筆錄，原審卷第四十七頁至第五十五頁），且有前
      開金屬槍管二支扣案可稽，足認被告前開自白與事實相符
      ，堪以採信。又前開金屬槍管二支（長度各為一○一．一
      公釐、一二一．四公釐）經送鑑定，均可與適用之可發射
      金屬或子彈具有殺傷力之玩具手槍組裝，此有內政部警政
      署刑事警察局九十三年四月十九日刑鑑字第○九三○○七
      二二三○號槍彈鑑定書一份在卷可考（見偵卷第三八至四
      ○頁），且前開經被告貫通後之金屬槍管二支，係屬內政
      部公告之槍砲彈藥主要組成零件一節，亦經內政部九十三
      年八月十六日內授警字第○九三○○七六七九九號函覆確
      實（見偵卷第四八頁），是被告所為未經許可，製造可發
      射金屬或子彈具有殺傷力玩具手槍之主要組成零件並予以
      持有之犯行，洵堪認定。
（四）綜上所述，本件事證明確，被告犯行堪予認定，自應依法
      論罪科刑。
三、核被告上開所為，其中被告拾獲乙○○遺失之前開證件，竟
    意圖為自己不法之所有而侵占入己之所為，係犯刑法第三百
    三十七條侵占遺失物罪。其又另行起意將其所有相片換貼在
    乙○○之普通小型車駕駛執照上予以變造，並持以行使，足
    生損害於監理機關對於駕駛執照核發管理之正確性及乙○○
    ，而駕駛執照為駕駛汽車之許可憑證，此經道路交通安全規
    則第五十條第一項規定甚明，是駕駛執照自屬刑法第二百十
    二條之特種文書，是其行使變造駕駛執照之所為，係犯刑法
    第二百十六條、第二百十二條行使變造駕駛執照罪。又未經
    許可，將購入內含阻鐵可與適用之可發射金屬或子彈具有殺
    傷力之玩具手槍組裝之金屬槍管二支予以貫通，而製造前揭
    槍枝之主要組成零件，其此部分之所為，係犯槍砲彈藥刀械
    管制條例第十三條第一項未經許可製造可發射金屬或子彈具
    有殺傷力玩具手槍之主要組成零件罪。被告變造駕駛執照及
    其製造前開槍枝主要組成零件之槍管後持有槍管之低度行為
    ，均應為行使變造駕駛執照及製造前述槍枝主要組成零件之
    高度行為所吸收，均不另論罪。又被告所犯上開三罪間，犯
    意各別，罪名不同，應分論併罰之。再被告所犯上述行使變
    造駕駛執照之犯行，雖未據檢察官起訴，然該部分之事實，
    與前揭經起訴之變造駕駛執照之犯罪事實，具有吸收犯之實
    質上一罪關係，應為起訴效力所及，法院自應併予審究。
四、被告及辯護人雖辯稱：被告當時遇警盤查，因心虛所以主動
    配合警方交出變造後乙○○之駕駛執照及槍管二支，是以被
    告本案之所為，符合自首之要件，應予減刑云云。然查：
（一）按刑法第六十二條所定自首減刑係以對於未發覺之犯罪，
      在有偵查犯罪職權之公務員知悉犯罪事實及犯人之前，向
      職司犯罪偵查之公務員坦承犯行，並接受法院之裁判而言
      。苟職司犯罪偵查之公務員已知悉犯罪事實及犯罪嫌疑人
      後，犯罪嫌疑人始向之坦承犯行者，為自白，而非自首。
      所謂發覺，不以有偵查犯罪之機關或人員確知其人犯罪無
      誤為必要，僅須有確切之根據得為合理之可疑者，亦屬發
      覺。又槍砲彈藥刀械管制條例第十八條第四項減輕或免除
      其刑之規定，必須於偵查或審判中自白，並供出全部槍、
      彈之來源及去向，因而查獲者，始能減免其刑，該項規定
      既謂供出全部槍、彈之來源及去向，自係指已將槍、彈移
      轉於他人占有之情形而言，不包括仍為自己持有之情形在
      內，最高法院九十三年度台上字第六○七號判決意旨參照
      。
（二）查本案查獲之情節，業據證人即查獲之偵查員陳正育結證
      ：本案係先查獲另案被告吳家陽與被告涉有他案強盜犯行
      ，該強盜案件，係以持槍強盜之方式為之，嗣查獲吳家陽
      ，吳家陽供述被告持有槍枝，可能會去查獲地點作改造槍
      枝之動作，且查獲地點經伊事前勘查，確係車床工廠，故
      伊始會於接獲線報後，至查獲地點埋伏等語明確（詳原審
      九十三年十二月二十八日審判筆錄，原審卷第四十八頁）
      。是本件職司犯罪偵查之偵查員陳正育於查獲被告前，即
      已有確切之根據並合理懷疑被告應涉有製造槍枝主要組成
      零件之行為，嗣被告經員警查獲後，雖主動告知扣案之槍
      管放置在機車之置物箱內，惟此行為僅屬自白，而非自首
      。
（三）原審公設辯護人所撰上訴書意旨雖指稱：證人陳正育上開
      證詞內容與事實不符云云。另查本案桃園縣警察局中壢分
      局刑事案件報告書犯罪事實欄第一項第五行固記載：「案
      經本分局員警於右記拘捕時、地，見呂嫌形跡可疑，而予
      盤查」云云。然查，證人陳正育於原審九十三年十二月二
      十八日審理時到庭證稱：（辯護人問：本案被告於九十三
      年三月二十八日十六時許在中壢市○○路四五巷二十二號
      前為警查獲之過程你是否有參與？）有參與。（辯謢人問
      ：九十三年三月二十八日被告的警詢筆錄是否你所詢問？
      ）是的。（辯謢人問：當時為何你會在健行路四五巷二十
      二號執行勤務？）我是接獲線報指稱被告身上持有槍枝，
      我們去現場查緝。（辯謢人問：如何確定被告會在現場？
      ）確定被告會在那邊。（辯謢人問：當時被告是如何經過
      那邊？）他不是經過那邊，那裡是一個車床工廠，被告當
      時在工廠裡，我們到那邊後，我們發覺被告騎乘的機車在
      工廠門口，也看到被告在裡面，所以我們進行埋伏，等待
      被告出來騎機車，後來被告就到他的機車旁，我們就上前
      盤問。（辯謢人問：你們是接獲如何的線報？）我們先查
      緝一個強盜案的同案被告吳家陽，據吳家陽所陳述，說被
      告會到車床工廠跟別人借機具，作槍枝的改造，及槍管的
      貫通。（辯謢人問：同案被告吳家陽所述有無書面紀錄？
      ）沒有。（辯謢人問：被告當時是否騎機車未戴安全帽而
      被臨檢？）不是。（辯謢人問：為何前開報告書及筆錄只
      單純記載被告形跡可疑？）因為我們想保護線民，我們不
      希望被告知道有線民的存在，所以只單純記載被告形跡可
      疑。（辯謢人問：當時你們是否有要求被告出示證件？）
      有，被告拿出乙○○的駕照。（辯謢人問：被告有出示自
      己的
      照後，你們有說什麼嗎？）我們本來就知道他叫甲○○，
      所以我們就問他這就不是你的，為何會貼上你的照片？那
      時被告才說這是他撿來的。（辯謢人問：接下來發生何事
      ？）後來我們詢問他身上有無其他違禁物品，被告帶我們
      到機車的置物箱，說機車置物箱裡面有貫通的槍管、零組
      件及改造的工具被告自己就把機車的置物箱打開，我們先
      看到置物箱裡面有一個小鐵盒，被告說裡面有槍管，所以
      我們就拿起來看，然後就發現兩隻槍管。（辯謢人問：被
      告有無陳述這兩支槍管的用途？）被告當時是講說這兩支
      槍管是他要來組成槍枝的主要零件。（檢察官問：當時是
      幾個人去線報的現場等被告？）三個人。（檢察官問：是
      否可以陳述線報的來源？）我們先由吳家陽的強盜案，吳
      家陽才供出有被告，再從吳家陽口中得知被告有槍，槍是
      用來作行搶的工具。（檢察官問：後來是否有找到那把槍
      ？）沒有。（辯謢人問：你所述的強盜案被告吳家陽有無
      接受警詢製作筆錄？）有。（辯謢人問：當中有無提到被
      告甲○○身上有槍？）有。（辯謢人問：這件事情有無記
      載在筆錄裡面？）有，這個案子已經移送偵辦。（辯謢人
      問線報內容究竟為何？）吳家陽說被告身上有槍，可能會
      去查獲的地點作改造槍枝的動作，我們之前就知道吳家陽
      跟被告常常聯絡。（檢察官問：你查獲吳家陽的強盜案子
      ，與被告的關係？）只知道之間有犯意聯絡，但他們彼此
      推卸給對方邀約犯案。（受命法官問：查獲時被告拿乙○
      ○的駕照給你的用意？）被告想要逃避警方的查緝，藉以
      矇混過關，被告以為我們不知道他是甲○○。（審判長問
      ：你攔檢被告的時候是否就要被告出示證件？）是的，他
      就直接拿出乙○○駕照。（審判長問：被告有稱他有出示
      自己的
      審判長問你如何確定被告就是甲○○？）我們從刑事系統
      調出他的近照。（審判長問：當時如何知道被告所使用的
      交通工具？）當時有線報有講車牌號碼、顏色但車牌號碼
      我忘記，而且我獲得線報就趕到現場，所以沒有調車籍資
      料。（審判長問：當時前往現場的時候，是否就懷疑被告
      持有槍枝？）是。（審判長問：查獲時槍管放在哪裡？）
      就是扣案的綠色小鐵盒裡面。（審判長問：另案強盜案中
      ，吳家陽供述被告持有槍枝部分，有無記載在筆錄裡面？
      ）有。（審判長問：你如何懷疑被告持有槍枝？）別人先
      稱吳家陽與被告涉有強盜案，後來查獲吳家陽，吳家陽也
      表示被告持有槍枝，且在家樂福所涉的強盜案，也是持槍
      的方式強盜，而該案的被害人也有講是被用槍枝強盜的，
      還有本件健行路四十五巷二十二號，在我們本件查獲前就
      有去看過，確實是車床工廠。（審判長問：有無意見？）
      我陳述的是事實，這是被告自己的表達。以上原審審判長
      、受命法官及檢察官、辯護人之詰問內容與證人陳正育證
      詞內容，有原審審理筆錄可稽（原審卷第四十七頁至第五
      十五頁）另查被告確涉嫌與吳家陽共犯強盜案件，經桃園
      縣政府警察局中壢分局報請台灣桃園地方法院檢察署檢察
      官偵查終結後，檢察官以該署九十三年度偵字第一一八四
      七號提起公訴，此有本院被告前案紀錄表（本院卷第十六
      頁）及該案起訴書（本院卷第二十二頁至第二十四頁）可
      參。觀之該起訴書犯罪事實欄記載：「甲○○、吳家陽於
      民國九十二年七月二十四日上午，由吳家陽駕駛車牌號碼
 　　 為Ｌ５－８３６２號自用小客車搭載甲○○出外，於當日
      九時許行經桃園縣中壢市○○○路「家樂福賣場」旁，見
      陳右芳隻身駕駛車號ＤＶ－３５８１號自用小客車停放於
      路旁，二人竟萌生共同基於意圖為自已不法所有之犯意聯
      絡，由甲○○交付改造手槍乙把（未扣案）予吳家陽，二
      人遂走向陳右芳駕駛之車輛兩旁，吳家陽即持改造槍枝開
      啟駕駛副手席之車門指向陳右芳，致陳右芳不能抗拒，同
      時甲○○則由駕駛席開啟車門，將陳右芳驅趕下車，由甲
      ○○將ＤＶ－３５８１號自用小客車駛走，同時取得陳右
      芳置於車內之筆記型電腦、行動電話二隻、大眾銀行、台
      新銀行、慶豐銀行、國際商銀信用卡各乙張及台新銀行、
      第一銀行提款卡各乙張等財物。」等情。又本院曾電請台
      灣桃園地方法院前開強盜案件之承辦股（德股）傳真該案
      件被告吳家陽於警訊及偵查中之筆錄來院，見吳家陽於九
      十三年二月二十九日第三次警訊筆錄供稱：伊是與綽號「
      阿艇」之甲○○共同實施強盜行為，是由「阿艇」提議行
      搶，由伊持改造手槍強行進入被害人車內勒住被害人頸部
      並搶下被害人行動電話，另「阿艇」將被害人押進車內與
      被害人同處車內， .... 伊犯案所持改造手槍是「阿艇」
      的，現放置於「阿艇」
      緝云云「阿艇」到案云云（本院卷第三十頁至第三十三頁
      ），而該次警訊筆錄係由本案之證人陳正育警員負責制作
      （本院卷第二十七頁），吳家陽繼之於九十三年九月三十
      日偵查中又指稱：「（問：誰叫你去搶？）我事前不知情
      ，呂告訴我他是要去要債，並告訴我被害車主就是債務人
      ，我們下車時他就隨手交給我一把槍，他接著抓著被害人
      ，我們就將車輛及車上財物取走 ...，（問：槍在何處）
      當時就還給呂云云（本院卷第四十一頁）。吳家陽又於九
      十三年九月三十日偵查中當庭指認身旁之甲○○就是提供
      改造手槍與伊共犯強盜罪之人，並再度指稱甲○○有拿槍
      給伊作案，槍目前在甲○○那裡云云（本院卷第四十三頁
      ）。吳家陽於九十三年十月十八日偵查中亦為大致相同之
      供詞（本院卷第四十八頁）。綜合以上之論述，足見證人
      陳正育於原審所證：警方因承辦吳家陽涉嫌強盜案件，經
      由吳家陽之供述得知本案被告甲○○涉嫌持有改造手槍，
      伊等警方人員於是依據吳家陽指述內容，透過警方刑事系
      統電腦調取本案被告之照片，並按址前去本案被告經常出
      入之桃園縣中壢市○○路四十五巷二十二號之車床工廠查
      緝，果真發現本案被告之機車停放於該車床工廠外，伊等
      遂埋伏於該工廠外，見被告出現牽車時即上前盤查，被告
      曾出示經變造之乙○○駕駛執照擬隱飾其真實身分，遭警
      方識破及詢問所持有違禁品之下落後，被告方主動將放至
      於機車內之本案槍管二支交出等語，與事實相符，足堪採
      信。被告之原審指定辯護人指稱證人陳正育於原審審理時
      所為證詞與事實不符，被告本件所為符合自首之要件，應
      予減刑云云，自無足取。又前開槍枝之主要組成零件槍管
      二支，係在被告持有中，揆諸前開最高法院判決意旨，自
      亦無槍砲彈藥刀械管制條例第十八條第四項減輕或免除其
      刑規定適用之餘地，併此敘明。
五、原審經詳查後，對於被告予以論罪科刑，除其中被告行使變
    造駕駛執照部分認事用法並無違誤，量刑亦稱允洽，被告此
    部分之上訴並無理由，應予駁回外，其餘部分（即原判決關
    於侵占遺失物及未經許可，製造可發射金屬或子彈具有殺傷
    力玩具手槍之主要組成零件部分），因原審既分別就被告所
    犯侵占遺失物部分單科量處罰金一千元之刑，另就被告所犯
    未經許可，製造可發射金屬或子彈具有殺傷力玩具手槍之主
    要組成零件部分，除量處有期徒刑外，同時併科量處罰金新
    台幣五萬元之刑，然原審並未對以上二罰金刑之宣告，依刑
    法第五十一條第七款之規定另定其應執行之罰金刑，於法即
    有未合。綜上，被告此二部分之上訴，雖不足採，然原審判
    決此二部分既有上開可議之處，即屬無可維持，仍應由本院
    加以撤銷改判。爰審酌被告曾有毒品案件前科，素行不佳，
    侵占他人遺失重要證件，戕害物主之權益，又製造改造槍枝
    之主要零件，影響社會治安，犯後已坦承犯罪情節，態度良
    好及其他一切情狀，分別量處如主文所示之刑，並就其所處
    罰金及併科罰金部分，諭知易服勞役之折算標準，及就其所
    處二個罰金刑部分，定其應執行之刑，並諭知易服勞役之折
    算標準，以示懲戒。扣案之金屬槍管二支，係可發射金屬或
    子彈具有殺傷力之玩具手槍之主要組成零件，自屬違禁物，
    應依刑法第三十八條第一項第一款宣告沒收。至被告為警查
    獲時，尚扣得工具一批及綠色鐵盒一個，均無證據足認與本
    件犯行有直接關係，自不得宣告沒收；另被告用以製造前開
    槍管二支之電鑽及鑿子，既非違禁物，且未經扣案，復乏確
    證證明目前尚屬存在，殆已滅失，為免將來執行之困擾，亦
    不予宣告沒收，附此敘明。
六、據上論斷，應依刑事訴訟法第三百六十八條、第三百六十九
    條第一項前段、第三百六十四條、第二百九十九條第一項前
    段，槍砲彈藥刀械管制條例第十三條第一項，刑法第十一條
    前段、第三百三十七條、第四十二條第二項、第三十八條第
    一項第一款、五十一條第七款，罰金罰鍰提高標準條例第一
    條前段、第二條，現行法規所定貨幣單位折算新臺幣條例第
    二條，判決如主文。
本案經檢察官陳玉珍到庭執行職務。
中　　華　　民　　國　　94　　年　　5 　　月　　 3　　日
　　　　　　　　　刑事第十二庭審判長法　官  李文成
　　　　　　　　　　　　　　　　　  法　官　王復生
　　　　　　　　　　　　　　　　　  法　官　周盈文
以上正本證明與原本無異。
槍砲彈藥部分如不服本判決，應於收受送達後十日內向本院提出
上訴書狀，其未敘述上訴之理由者並得於提起上訴後十日內向本
院補提理由書（均須按他造當事人之人數附繕本）。
其餘不得上訴。
                                    書記官　余姿慧
中　　華　　民　　國　　94　　年　　5 　　月　　 3　　日
附錄：本案論罪科刑法條全文
刑法第三百三十七條
意圖為自己或第三人不法之所有，而侵占遺失物、漂流物或其他
離本人所持有之物者，處五百元以下罰金。（業經提高為十倍）
槍砲彈藥刀械管制條例第十三條第一項
未經許可，製造、販賣或運輸槍砲、彈藥之主要組成零件者，處
三年以上十年以下有期徒刑，併科新台幣七百萬元以下罰金。
